【裁判字號】    92,簡上更(一),1
【裁判日期】    920731
【裁判案由】    竊盜
【裁判全文】
臺灣屏東地方法院刑事判決                      九十二年度簡上更(一)字第一號
    上  訴  人  臺灣屏東地方法院檢察署檢察官
    被      告  甲○○
右上訴人因被告因竊盜案件，不服本院屏東簡易庭九十一年度潮簡字第三四八號中華
民國九十一年十月三日刑事簡易判決（九十一年度偵字第三八三○號），提起上訴，
本院判決如左：
    主  文
上訴駁回。
    事  實
一、甲○○意圖為自己不法之所有，本於竊盜之犯意，於民國九十一年七月十一日二
    十二時五十五分許，在屏東縣潮州鎮○○路三十之四號北極殿，持其所有之伸縮
    釣竿一支，以勾釣之方法，竊取陳榮龍所有之掛在神明身上之金牌一面（重約二
    錢），得手後正準備離去時，被在殿外擺攤之楊晴敏發覺報警予以逮捕，並扣得
    該釣竿。
二、案經屏東縣警察局潮州分局移請台灣屏東地方法院檢察署檢察官聲請簡易判決處
    刑。
    理  由
一、上述事實，業據被告甲○○於警訊時及偵查中供認明白，核與被害人陳榮龍所指
    及證人楊晴敏所證之情節相符合，並有相片、贓物領據附卷及被告行竊用之釣竿
    一支扣案可供佐證，事證明確，被告犯行應可認定。
二、被告甲○○之竊盜行為，係犯刑法第三百二十條第一項之普通竊盜罪。原審適用
    刑法第三百二十條第一項、第四十一條第一項、罰金罰鍰提高標準條例第一條前
    段、第二條之規定，並審酌被告素行、犯罪動機、手法、所生危害、所得財物並
    不多及犯後態度等情狀，量處有期徒刑參月，如易科罰金以三百元折算一日，並
    依刑法第三十八條第二項之規定將供犯罪所用之釣竿予以宣告沒收，經核認事用
    法，及量處刑度，均無不合。檢察官上訴意旨以：被告於九十一年八月十四日下
    午二時三十分許，在屏東縣南州鄉南州村火車站前廣場，竊取洪翠霞所有車號Ｗ
    ＬＴ─４０７號機車一部，又於九十一年十一月七日下午十九時許在屏東縣竹田
    鄉○○村○○路四十二之二十二號對面倉庫竊取被害人吳南文所有之切割機一部
    ，該二次犯行與原起訴之犯罪事實具有連續犯之裁判上一罪關係，原審未及審理
    ，顯有未洽等語。惟被告於九十一年十月十日中午騎腳車行經崁頂鄉○○村○○
    道路旁，無意中發現上述洪翠霞所有之機車，才以鑰匙發動竊離供已代步之用，
    已據其於警偵訊時供承明確（九十一年十一十日警訊及偵查筆錄），可見被告此
    次行竊之意思，係臨時興起，況該次行為與前案已相隔三個月之久，二者間顯無
    連續關係至明；另其於同年十一月七日之竊盜行為，距離其以釣竿行竊之犯行已
    相隔將近四個月，時間非短，而且犯罪態樣不同，與原起訴之犯罪事實，難認為
    有何連續關係，檢察官以原審未及審酌被告後來所為之竊盜犯而提起上訴，顯無
    理由，應予以駁回，
三、被告經合法傳喚無正當理由不到庭，爰不待其陳述逕行判決。
四、併送上訴部分（九十二年偵字第八九三號、第八九四號）與本件既無連續犯之裁
    判上一罪關係，應退由檢察官另行偵辦，併此指明。
五、應依刑事訴訟法第四百五十五條之一第三項、第三百七十三條、第三百六十八條
    ，判決主文。
中      華      民      國      九十二    年      七    月    三十一  日
                   臺灣屏東地方法院刑事第二庭
                                 審判長法  官    黃國永
                                       法  官    林昌義
                                       法  官    翁世容
右正本證明與原本無異。
不得上訴。
                              書記官   林鴻仁
中      華      民      國      九十二      年      七    月  三十一    日
附錄本判決論罪之法條：
刑法第三百二十條第一項
意圖為自己不法之所有或第三人不法之所有，而竊取他人之動產者，為竊盜罪，
處五年以下有期徒刑、拘役或五百元以下罰金。


司法院資訊處製作；財團法人民間司法改革基金會備份。
